【裁判字號】    95,毒抗,243
【裁判日期】    950515
【裁判案由】    毒品危害防制條例
【裁判全文】
臺灣高等法院刑事裁定                 95年度毒抗字第243號
抗  告  人
即  被  告  甲○○
上列抗告人即被告因違反毒品危害防制條例案件，不服臺灣臺北
地方法院95年度毒聲字第308 號，中華民國95年4 月18日裁定（
聲請案號：臺灣臺北地方法院檢察署95年度聲觀字第219 號），
提起抗告，本院裁定如下：
    主  文
抗告駁回。
    理  由
一、檢察官聲請意旨以：抗告人即被告甲○○基於施用第一級毒
    品古柯鹼之概括犯意，連續自民國（下同）92年間某日起至
    94年10月31日凌晨1 時許為警查獲採尿前24小時內之某時，
    在不詳地點，施用第一級毒品古柯鹼多次。嗣於94年10月31
    日凌晨1 時許，為警在臺北市○○路○ 段38號前查獲。爰聲
    請裁定將抗告人送勒戒處所觀察、勒戒。原裁定以：抗告人
    於警詢時已坦承有上揭連續多次施用第一級毒品之事實不諱
    ，且抗告人之尿液，經以酵素免疫分析法初步檢驗，並以氣
    相層析質譜儀法複驗，結果確呈第一級毒品古柯鹼之陽性反
    應，自堪認定抗告人有施用第一級毒品古柯鹼之犯行。爰依
    毒品危害防制條例第20條第1 項、觀察勒戒處分執行條例第
    3 條第l 項規定，裁定將抗告人送勒戒處所觀察、勒戒。
二、抗告意旨略以：（一）抗告人於為警查獲之際，已值深夜，
    彼時之精神渙散，且員警之態度惡劣，令抗告人為非出於自
    由意志之自白，應先調查該自白之任意性；（二）近半年來
    ，抗告人已痛改前非，戒除惡習，不應再以觀察、勒戒之手
    段，達成保安處分之目的云云。
三、卷查，抗告人於94年10月31日凌晨1 時許為警查獲，同日凌
    晨3 時30分許，抗告人拒絕接受夜間詢問（影印偵查卷第5
    頁至第6 頁），迄同日晚間6 時45分許，抗告人始接受員警
    詢問，並答稱「（問：在94年10月31日下午因身體不適，前
    往臺北市立療養院就醫，現在的精神狀況是否良好？）是，
    我大約二、三年前開始施用古柯鹼」等語（影印偵查卷第8
    頁），已堪徵抗告人係處於精神狀況良好之情形下，自白有
    施用第一級毒品古柯鹼之事實不諱。且抗告人為警查獲時所
    採集之尿液，經送檢驗後，呈古柯鹼陽性反應，亦有臺灣檢
    驗科技股份有限公司94年12月23日編號第CH/2005/C0329 號
    濫用藥物尿液檢驗報告1 紙附卷（影印偵查卷第12頁）可稽
    。另依臺北市政府警察局文山第二分局94年10月31日北市警
    文二分刑字第09432009900 號刑事案件移送書（影印偵查卷
    第18頁）之記載，抗告人於遭警查獲後，旋帶警至臺北市○
    ○○路17巷43號地下1 樓居處，起出古柯鹼1 包（毛重0.85
    公克，淨重0.45公克），亦堪佐證抗告人有施用第一級毒品
    之犯行。原審裁定將抗告人送勒戒處所觀察、勒戒，並無違
    誤。抗告人提起抗告意旨以其已戒除惡習，應無再送觀察、
    勒戒之必要云云，核無理由，應予駁回。
據上論斷，應依刑事訴訟法第412 條，裁定如主文。
中    華    民    國    95    年    5     月    15    日
                  刑事第十五庭審判長法  官  吳昭瑩
                                    法  官  王梅英
                                    法  官  王麗莉
以上正本證明與原本無異。
不得再抗告。
                                    書記官  洪秋帆
中    華    民    國    95    年    5     月    17    日


司法院資訊處製作；財團法人民間司法改革基金會備份。
